【裁判字號】    97,易,1234
【裁判日期】    970626
【裁判案由】    竊盜
【裁判全文】
臺灣板橋地方法院刑事判決              97年度易字第1234號
公  訴  人  臺灣板橋地方法院檢察署檢察官
被      告  甲○○○ ○○○○.
                          現收容於內政部入出國及移民署
                          收容事務大隊臺北收容所）
上列被告因竊盜案件，經檢察官提起公訴（97年度偵緝字第573
號），本院判決如下：
    主  文
甲○○○ ○○○○○○○無罪。
    理  由
一、公訴意旨略以：甲○○○ ○○○○○○○係乙○○之妻林彥辛於民國90
    年間合法申請僱用而來臺之外籍勞工，並住居於乙○○之父
    李福全住處即臺北縣永和市○○路156號2樓。甲○○○ ○○○○○○○
    於91年2月24日9時許，在上址竊取李福全所有男錶1只、現
    金新台幣（下同）5千元及項鍊1條後，即逃逸而下落不明。
    嗣為乙○○發現財物失竊後，報警查獲，因認被告涉犯刑法
    第320條第1項竊盜罪嫌。
二、按犯罪事實應依證據認定之，無證據不得認定犯罪事實；不
    能證明被告犯罪者，應諭知無罪判決，刑事訴訟法第154 條
    第2 項、第301 條第1 項分別定有明文。次按事實之認定，
    應憑證據，如未能發現確實之證據，或證據不足以證明，自
    不能以推測或擬制之方法，以為裁判基礎；再以犯罪事實所
    憑之證據，無論係直接證據或間接證據，其為訴訟上之證明
    ，須於一般人均不致有所懷疑而得確信為真實之程度，始得
    據為有罪之認定，倘其證明尚未達此程度而尚有合理之懷疑
    存在時，本諸無罪推定原則，自應為被告無罪之諭知。準此
    ，法院僅有調查而無蒐集證據之義務（參見最高法院91年度
    台上字第5846號判決意旨），而檢察官於訴訟上應負提出證
    據及說服之實質舉證責任，且認定被告有罪之證據，須達到
    使事實審法官有「確信」之心證時，方得為被告有罪之判斷
    。若依負追訴犯罪職責之檢察官所提出之證據，尚無法使事
    實審法官有此程度之心證時，自應為有利於被告之認定（參
    見最高法院92年度台上字第128 號判例意旨）。又告訴人之
    告訴，係以使被告受刑事訴追為目的，是其陳述是否與事實
    相符，仍應調查其他證據以資審認（參照最高法院52年度台
    上字第1300號判例意旨）。
三、公訴人認被告甲○○○ ○○○○○○○涉犯上開罪嫌，係以被告之供述
    、證人乙○○之證述、外勞動態資訊連結作業等為憑據。訊
    據被告堅詞否認上開犯行，辯稱：其原係受僱在臺北縣永和
    市○○路156 號2 樓照顧老人，因工作不適應，遂於91年2
    月24日上午離開上址，並未竊取雇主住處任何物品等語。經
    查：
  (一)公訴人所提被告涉有本件犯行之相關證據，其中被告甲○○○
    ○○○○○○○之供述部分，僅足證明被告於前揭時間離開上址之
    事實，尚與所涉竊盜犯行無涉。而外勞動態資訊連結作業單
    亦僅證明被告係林彥辛於90年間合法申請僱用，並來臺工作
    之外籍勞工，嗣後連續曠職而下落不明，更與公訴人所指犯
    行無關，則被告是否確有公訴人所指不法犯行，顯屬有疑。
  (二)至證人乙○○於警詢及偵查中之證述，僅證稱被告離開上址
    後，發現家中之李福全所有男錶1 只、現金5 千元及項鍊1
    條不見，因被告當時逃逸無蹤，始懷疑係其竊取等語，並未
    證述目睹被告竊取上開物品之犯行，則徒以證人乙○○上開
    臆測之證述，亦不得認被告確有公訴人所指上開犯行。
  (三)準此，本件依公訴人所提相關證據，均無從認被告確有上開
    犯行，則被告所辯並無竊盜犯行一節，自堪採信。
四、綜上所述，本件依卷內所存證據，顯不足證明被告確有公訴
    意旨所指犯行。此外，復查無其他積極證據足資證明被告有
    上開犯行，揆諸首開說明，犯罪核屬不能證明，應為無罪之
    諭知。
據上論斷，應依刑事訴訟法第301條第1項，判決如主文。
本件經檢察官楊大智到庭執行職務。
中    華    民    國    97    年    6     月    26    日
                  刑事第四庭    法  官  許  政  賢
以上正本證明與原本無異
本件業經公訴檢察官於審判期日捨棄上訴權，不得上訴。
                                書記官  廖  美  紅
中    華    民    國    97    年    6     月    30    日


司法院資訊處製作；財團法人民間司法改革基金會備份。
